【裁判字號】    90,訴,1166
【裁判日期】    900628
【裁判案由】    毒品危害防制條例
【裁判全文】
臺灣高雄地方法院刑事判決                          九十年度訴字第一一六六號
    公  訴  人  臺灣高雄地方法院檢察署檢察官
    被      告  甲○○
右列被告因毒品危害防制條例案件，經檢察官提起公訴（九十年度毒偵字第二五五號
）及移送併辦（九十年毒偵字第一五七三號、二○二五號），本院判決如左：
    主  文
甲○○連續施用第一級毒品，處有期徒刑柒月。
海洛因貳包（分別為：淨重零點壹柒公克，包裝重零‧貳陸公克；淨重零點零公克
，包裝重零點公克）、針筒貳支、勺子壹支，均沒收銷燬之。
    事  實
一、甲○○曾於民國八十七年間因施用毒品案件，經臺灣高等法院高雄分院以八十七
    年度上訴字第一一八○號裁定送觀察、勒戒後，認無繼續施用毒品之傾向，而由
    該院以同一案號判決免刑。又於八十七年間再因施用毒品案件，經本院以八十七
    年度毒聲字第三三二號裁定送觀察、勒戒後，認有繼續施用毒品之傾向，再經本
    院以八十七年度毒聲字第三八四八號裁定令入戒治處所施以強制戒治一年，嗣因
    三月期滿，成績合格，再由本院以八十八年毒聲字第二三八九號停止戒治，所餘
    期間付保護管束，然因被告於保護管束期間違反保護管束應遵守事項情節重大，
    經本院以八十八年度毒聲字第五五六號裁定撤銷停止戒治，於八十九年六月十日
    強制戒治期滿，經臺灣高雄地方法院檢察署於八十九年九月二十二日以八十九年
    度戒毒偵字第九八三號不起訴處分確定。詎其仍不知悔改，明知海洛因係第一級
    毒品，竟基於概括之犯意，自八十九年九月間某日起至九十年三月底某日止，連
    續在高雄縣仁武鄉○○村○○路三一二巷十二號住處，以針筒注射之方式，施用
    第一級毒品海洛因多次。嗣分別於下列時地為警查獲，而查悉上情：於九十年
    一月五日上午八時五分許，在高雄前金區○○○路與七賢二路路口，並扣得海洛
    因毒品一包（淨重○‧一七公克，包裝重○‧二六公克）、針筒一支；於九十
    年二月二十八日下午三時三十分許，在高雄市旗津渡船場鐵皮屋內；於九十年
    三月三十日中午十一時三十分許，在高雄市○○區○○路與文自路路口旁空地內
    ，並扣得海洛因一包（淨重○‧○三公克，包裝重○‧三三公克）、注射針筒一
    支、勺子一支。
二、案經高雄市政府警察局暨所屬左營分局移送臺灣高雄地方法院檢察署檢察官偵查
    起訴及移送併辦。
    理  由
一、右揭事實，業據被告甲○○坦承不諱，而被告右揭第二次、第三次為警查獲時所
    採取之尿液，經分別送請高雄縣政府衛生局、高雄市立凱旋醫院檢驗結果，嗎啡
    均呈陽性反應，有高雄縣政府衛生局九十年三月三日九十煙檢字第五二三號煙毒
    尿液檢驗成績書及高雄市立凱旋醫院九十年四月二十日高市凱醫檢字煙毒尿液檢
    驗成績書影本各一件附卷可稽，而海洛因施用入人體後水解還原成嗎啡，再循嗎
    啡之代謝方式排出體外，已據行政院衛生署藥物食品檢驗局（73）藥檢壹字第○
    三○二二一號函說明綦詳，此外，被告於右揭九十年一月五日、九十年三月三十
    日為警查獲時，分別有其所有並供施用之海洛因粉末一包（淨重○‧一七公克，
    包裝重○‧二六公克）、針筒一支；海洛因粉末一包（淨重○‧○三公克，包裝
    重○‧三三公克）、注射針筒一支、勺子一支扣案可資佐證，而該等粉末二包，
    經送法務部調查局鑑定結果，均認係海洛因（分別為：淨重○‧一七公克，包裝
    重○‧二六公克；淨重○‧○三公克，包裝重○‧三三公克），有該局九十年一
    月三十日（90）陸（一）字第九○一三四九九六號及九十年五月十日（90）陸（
    一）00000000號（電腦條碼000000000號）鑑定通知書各一紙
    在卷可憑，而上開針筒、勺子經送請高雄醫學大學附設中和紀念醫院檢驗結果，
    海洛因亦呈陽性反應。有該院九十年六月五日編號0000－000號、000
    0－000號及0000－000號檢驗報告各一件可按，足徵被告之自白與事
    實相符，應堪採信。又被告曾於八十七年間因施用毒品案件，經臺灣高等法院高
    雄分院以八十七年度上訴字第一一八○號裁定送觀察、勒戒後，認無繼續施用毒
    品之傾向，而由該院以同一案號判決免刑。復於八十七年間再因施用毒品案件，
    經本院以八十七年度毒聲字第三三二號裁定送觀察、勒戒後，認有繼續施用毒品
    之傾向，再經本院以八十七年度毒聲字第三八四八號裁定令入戒治處所施以強制
    戒治一年，嗣因三月期滿，成績合格，再由本院以八十八年毒聲字第二三八九號
    停止戒治，所餘期間付保護管束，然因被告於保護管束期間違反保護管束應遵守
    事項情節重大，經本院以八十八年度毒聲字第五五六號裁定撤銷停止戒治，於八
    十九年六月十日強制戒治期滿，經臺灣高雄地方法院檢察署於八十九年九月二十
    二日以八十九年度戒毒偵字第九八三號不起訴處分確定，亦有該等刑事判決書、
    裁定書、不起訴處分書等件在卷可按，其於五年內三犯本件毒品危害防制條例第
    十條之罪，事證明確，上開犯行洵堪認定。
二、查海洛因係毒品危害防制條例第二條第二項所稱之第一級毒品，不得持有、施用
    ，被告竟持之以施用，核其所為，係犯毒品危害防制條例第十條第一項之施用第
    一級毒品罪。被告先後多次施用海洛因犯行，時間緊接、手法及罪名均同，顯係
    基於概括犯意而為之，為連續犯，應論以一罪，並加重其刑。其先後多次持有海
    洛因，亦係基於概括之犯意，本亦應以連續持有論，惟其持有後，進而施用，其
    多次持有海洛因行為應被其施用之行為所吸收，不另論罪。審酌被告前因施用毒
    品案件，經送觀察勒戒而受免刑判決後，再施用毒品而經觀察勒戒、強制戒治後
    仍三犯本件相同罪行，且經警前後查獲三次，顯見意志甚為不堅，惟念其犯罪係
    戕害自身，尚未害及他人，所犯情節非重，及犯罪後承認犯行，態度良好等一切
    情狀，量處如主文所示之刑。扣案之白色粉末二包，經送法務部調查局鑑定結果
    ，認係海洛因（分別為：淨重○‧一七公克，包裝重○‧二六公克；淨重○‧○
    三公克，包裝重○‧三三公克），自屬違禁物無訛，而上開扣案之針筒、勺子經
    檢驗結果均有海洛因毒品反應，顯與海洛因毒品無法分離，自應視同海洛因毒品
    ，同屬違禁物，爰均依毒品危害防制條例第十八條第一項前段規定，併予宣告沒
    收併銷燬之。至送鑑驗耗損之海洛因粉因既已滅失，自無庸再予宣告沒收。
三、又公訴人起訴事實雖未敘及被告於九十年一月六日起至九十年三月底某日止，施
    用第一級毒品多次之犯行（即移送併辦：九十年度毒偵字第一五七三號、九十年
    度毒偵字第二○二五號），然該部分事實與公訴人起訴之犯罪事實既具連續犯之
    裁判上一罪關係，應為起訴效力所及，自在本院所應審理之範圍，併此敘明。
據上論斷，應依刑事訴訟法第二百九十九條第一項前段，毒品危害防制條例第十條第
一項、第二十條第三項、第十八條第一項前段，刑法第十一條、第五十六條，判決如
主文。
中      華      民      國      九十    年    六        月    二十六    日
                                  臺灣高雄地方法院刑事庭
                      法  官
右正本證明與原本無異。
如不服本判決，應於判決送達後十日內，向本院提出上訴狀。
                                書記官    陳掌珠
中    華    民    國      九十      年      六      月      二十八      日
右正本證明與原本無異。
如不服本判決，應於判決送達後十日內，向本院提出上訴狀。
                                書記官    陳掌珠
中    華    民    國      九十      年      六      月      二十八      日
（如不服本判決，應於判決送達後十日內，向本院提出上訴狀。）
附錄本案判決論罪科刑法條：
毒品危害防制條例第十條：
施用第一級毒品者，處六月以上五年以下有期徒刑。


司法院資訊處製作；財團法人民間司法改革基金會備份。
